<?xml version='1.0' encoding='utf-8'?>
<verb default="fo-eagraigh" disambig="">
  <verbalNoun default="fo-eagrú" />
  <verbalAdjective default="fo-eagraithe" />
  <tenseForm default="fo-eagraigh" tense="Past" dependency="Indep" person="Base" />
  <tenseForm default="fo-eagraíomar" tense="Past" dependency="Indep" person="Pl1" />
  <tenseForm default="fo-eagraíodar" tense="Past" dependency="Indep" person="Pl3" />
  <tenseForm default="fo-eagraíodh" tense="Past" dependency="Indep" person="Auto" />
  <tenseForm default="fo-eagraigh" tense="Past" dependency="Dep" person="Base" />
  <tenseForm default="fo-eagraíomar" tense="Past" dependency="Dep" person="Pl1" />
  <tenseForm default="fo-eagraíodar" tense="Past" dependency="Dep" person="Pl3" />
  <tenseForm default="fo-eagraíodh" tense="Past" dependency="Dep" person="Auto" />
  <tenseForm default="fo-eagraíodh" tense="PastCont" dependency="Indep" person="Base" />
  <tenseForm default="fo-eagraínn" tense="PastCont" dependency="Indep" person="Sg1" />
  <tenseForm default="fo-eagraíteá" tense="PastCont" dependency="Indep" person="Sg2" />
  <tenseForm default="fo-eagraímis" tense="PastCont" dependency="Indep" person="Pl1" />
  <tenseForm default="fo-eagraídís" tense="PastCont" dependency="Indep" person="Pl3" />
  <tenseForm default="fo-eagraítí" tense="PastCont" dependency="Indep" person="Auto" />
  <tenseForm default="fo-eagraíodh" tense="PastCont" dependency="Dep" person="Base" />
  <tenseForm default="fo-eagraínn" tense="PastCont" dependency="Dep" person="Sg1" />
  <tenseForm default="fo-eagraíteá" tense="PastCont" dependency="Dep" person="Sg2" />
  <tenseForm default="fo-eagraímis" tense="PastCont" dependency="Dep" person="Pl1" />
  <tenseForm default="fo-eagraídís" tense="PastCont" dependency="Dep" person="Pl3" />
  <tenseForm default="fo-eagraítí" tense="PastCont" dependency="Dep" person="Auto" />
  <tenseForm default="fo-eagraíonn" tense="PresCont" dependency="Indep" person="Base" />
  <tenseForm default="fo-eagraím" tense="PresCont" dependency="Indep" person="Sg1" />
  <tenseForm default="fo-eagraímid" tense="PresCont" dependency="Indep" person="Pl1" />
  <tenseForm default="fo-eagraítear" tense="PresCont" dependency="Indep" person="Auto" />
  <tenseForm default="fo-eagraíonn" tense="PresCont" dependency="Dep" person="Base" />
  <tenseForm default="fo-eagraím" tense="PresCont" dependency="Dep" person="Sg1" />
  <tenseForm default="fo-eagraímid" tense="PresCont" dependency="Dep" person="Pl1" />
  <tenseForm default="fo-eagraítear" tense="PresCont" dependency="Dep" person="Auto" />
  <tenseForm default="fo-eagróidh" tense="Fut" dependency="Indep" person="Base" />
  <tenseForm default="fo-eagróimid" tense="Fut" dependency="Indep" person="Pl1" />
  <tenseForm default="fo-eagrófar" tense="Fut" dependency="Indep" person="Auto" />
  <tenseForm default="fo-eagróidh" tense="Fut" dependency="Dep" person="Base" />
  <tenseForm default="fo-eagróimid" tense="Fut" dependency="Dep" person="Pl1" />
  <tenseForm default="fo-eagrófar" tense="Fut" dependency="Dep" person="Auto" />
  <tenseForm default="fo-eagródh" tense="Cond" dependency="Indep" person="Base" />
  <tenseForm default="fo-eagróinn" tense="Cond" dependency="Indep" person="Sg1" />
  <tenseForm default="fo-eagrófá" tense="Cond" dependency="Indep" person="Sg2" />
  <tenseForm default="fo-eagróimis" tense="Cond" dependency="Indep" person="Pl1" />
  <tenseForm default="fo-eagróidís" tense="Cond" dependency="Indep" person="Pl3" />
  <tenseForm default="fo-eagrófaí" tense="Cond" dependency="Indep" person="Auto" />
  <tenseForm default="fo-eagródh" tense="Cond" dependency="Dep" person="Base" />
  <tenseForm default="fo-eagróinn" tense="Cond" dependency="Dep" person="Sg1" />
  <tenseForm default="fo-eagrófá" tense="Cond" dependency="Dep" person="Sg2" />
  <tenseForm default="fo-eagróimis" tense="Cond" dependency="Dep" person="Pl1" />
  <tenseForm default="fo-eagróidís" tense="Cond" dependency="Dep" person="Pl3" />
  <tenseForm default="fo-eagrófaí" tense="Cond" dependency="Dep" person="Auto" />
  <moodForm default="fo-eagraíodh" mood="Imper" person="Base" />
  <moodForm default="fo-eagraím" mood="Imper" person="Sg1" />
  <moodForm default="fo-eagraigh" mood="Imper" person="Sg2" />
  <moodForm default="fo-eagraímis" mood="Imper" person="Pl1" />
  <moodForm default="fo-eagraígí" mood="Imper" person="Pl2" />
  <moodForm default="fo-eagraídís" mood="Imper" person="Pl3" />
  <moodForm default="fo-eagraítear" mood="Imper" person="Auto" />
  <moodForm default="fo-eagraí" mood="Subj" person="Base" />
  <moodForm default="fo-eagraímid" mood="Subj" person="Pl1" />
  <moodForm default="fo-eagraítear" mood="Subj" person="Auto" />
</verb>
